臺灣高等法院臺南分院刑事判決
　　　　　　　　　　　　　　 94年度交上訴字第772號　Ａ
上　訴　人
即　被　告　甲○○
上列上訴人因公共危險等案件，不服臺灣台南地方法院94年度交
訴字第39號中華民國94年6月30日第一審判決（起訴案號：臺灣
台南地方法院檢察署93年度偵字第8936號），提起上訴，本院判
決如下：
    主  文
上訴駁回。
    事  實
一、甲○○未考領有合格之駕駛執照，竟於民國九十二年四月十
    七日七時五十分許，騎乘車牌號碼ＱＰ五—九三二號輕型機
    車，沿台南市○○路由西往東方向行駛，行經設有燈光號誌
    管制之該路與公園路之交岔路口時，理應注意汽車（含機車
    ）行駛至交岔路口，其行進應遵守燈光號誌之指示，且應注
    意「圓形紅燈」表示禁止通行，不得超越停止線或進入路口
    ，又依當時天候晴朗、日間自然光線、路面乾燥無缺陷、道
    路上未有任何障礙物、視距良好，客觀上亦無不能注意之情
    事，其竟疏未遵守燈光號誌之指示，即貿然闖越紅燈通過該
    路口。適有乙○○騎乘車牌號碼ＦＹ九—九二六號重型機車
    依公園路綠燈號誌，沿該路由北往南方向行駛至前揭路口。
    甲○○因有上述疏失，以致看見乙○○所騎乘之機車時，業
    已避煞不及，其所騎乘之輕型機車乃於該交岔路口處與乙○
    ○所騎乘之重型機車發生碰撞，乙○○並因之受有頭部外傷
    併左顳葉硬腦膜下出血等傷害。詎甲○○騎乘機車肇事並致
    乙○○受傷後，竟未下車察看，且未採取任何救護措施或報
    警前來處理，即駕車逕行逃離現場。嗣經路人楊淑如記下甲
    ○○所騎乘之機車車牌號碼後報警處理，始為警循線查知上
    情。
二、案經乙○○告訴台南市警察局第二分局報告台灣台南地方法
    院檢察署檢察官偵查起訴。
    理  由
一、前揭犯罪事實，業據被告甲○○於本院審理中坦承不諱，核
    與告訴人乙○○於檢察官偵訊時指述及證人楊淑如、陳三寶
    於檢察官偵訊時證述情節相符，並有道路交通事故現場圖、
    道路交通事故調查報告表（一）、（二）各一份及事故現場
    蒐證照片三十三幀附卷可參。又告訴人乙○○因本件車禍，
    而受有如事實欄所載之傷害，復有行政院衛生署台南醫院九
    十二年五月五日診斷證明書一份在卷可稽，是被告自白與事
    實相符，堪予採信。從而，本件事證已甚明確，被告過失傷
    害及肇事逃逸犯行，應堪認定。
二、核被告甲○○所為，係犯刑法第一百八十五條之四之駕車肇
    事逃逸罪及同法第二百八十四條第一項前段之普通過失傷害
    罪。又其所犯普通過失傷害罪部分，係未考領有合格之駕駛
    執照騎乘機車以致肇事，並使告訴人乙○○受傷，核屬汽車
    （含機車）駕駛人，無駕駛執照駕車因而致人受傷，依法應
    負刑事責任者，故應依照道路交通管理處罰條例第八十六條
    第一項之規定，加重其刑。至被告所犯上開二罪間，因行為
    態樣不同，犯罪構成要件亦有差異，故應予分別論罪，併合
    處罰。
三、原審因予適用刑法第一百八十五條之四、第二百八十四條第
    一項前段、第五十一條第五款、罰金罰鍰提高標準條例第一
    條前段，並審酌被告犯罪之動機、目的、手段，其生活狀況
    與本件犯罪所生之危險、損害，然其於警訊及偵訊時均矢口
    否認犯行，迄至原審訊問時始坦承犯行，又被告肇事後至今
    ，仍未與告訴人乙○○就民事損害賠償事宜達成和解，其犯
    罪後態度尚非良好等一切情狀，分別量處過失傷害部分有期
    徒刑五月，肇事逃逸部分有期徒刑七月，並定應執行刑為有
    期徒刑十一月，本院核其認事用法俱無不合，量刑亦稱妥適
    ，被告上訴意旨謂量刑過重，指摘原判決不當，並無可取，
    為無理由，應予駁回。
據上論結，應依刑事訴訟法第368條，判決如主文。
本案經檢察官趙中岳到庭執行職務。
中　　華　　民　　國　　94　　年　　10　　月　　26　　日
                  刑事第三庭    審判長法　官　陳義仲
                                      法　官　宋明蒼
                                      法　官　楊子莊
以上正本證明與原本無異。
肇事逃逸部分如不服本判決，應於收受本判決後十日內向本院提
出上訴書狀。其未敘述上訴理由者並得於提起上訴後十日內向本
院補提理由書狀（均須按他造當事人之人數附繕本）「切勿逕送
上級法院」。
過失傷害部分不得上訴。
　　　　　　　　　　　　　　　　　　　書記官　王全龍
中　　華　　民　　國　　94　　年　　10　　月　　27　　日
附錄本案論罪科刑法條全文：
刑法第一百八十五條之四：
駕駛動力交通工具肇事，致人死傷而逃逸者，處六月以上五年以
下有期徒刑。
刑法第二百八十四條第一項：
因過失傷害人者，處六月以下有期徒刑、拘役或五百元以下罰金
，致重傷者，處一年以下有期徒刑、拘役或五百元以下罰金。
